# 股票回购产生的手续费和交易印花税如何入账？

提问人：qinyegui 时间：2021-05-11 21:53:43
背景：
某上市公司在二级市场上回购股票。回购涉及的款项支付有三部分： 1 、回购股票的价格； 2 、股票交易的手续费； 3 、股票交易的印花税。
参考：
注册会计师考试的《会计》科目教材中提到：“股份有限公司因减少注册资本而回购本公司股份的，应按实际支付的金额，借记”库存股“科目，贷记”银行存款“等科目。
问题：
上述支付的三种款项都属于回购股票的实际支出，是否应该全部计入“库存股”科目？看到的各种案例，均未提到交易手续费和佣金。
还是分开记录，直接回购金额记入“库存股”、交易手续费和印花税计入当期损益？

回答人：chenyiwei
交易手续费和佣金属于权益性交易的相关交易费用，可以冲减权益（可以构成库存股的成本，也可以借记资本公积——股本溢价）。